臺灣彰化地方法院民事裁定　　　94年度財管字第21號
聲　請　人　財政部國有財產局台灣中區辦事處彰化分處
法定代理人　鄭俊杰
代　理　人　蕭乙中
上列聲請人聲請指定遺產管理人等事件，本院裁定如左：
    主      文
准予解除財政部國有財產局台灣中區辦事處彰化分處為失蹤人甲
○、乙○之財產管理人之職務。
指定財政部國有財產局中區辦事處彰化分處為被繼承人甲○、乙
○之遺產管理人。
准對被繼承人甲○、乙○之繼承人為承認繼承之公示催告。被繼
承人甲○、乙○之繼承人，應自前項公示催告最後登載新聞紙之
日起壹年內承認繼承，上述期限屆滿，無繼承人承認繼承時，被
繼承人甲○、乙○之遺產，於清償債權並交付遺贈物後，如有賸
餘即歸屬國庫。
聲請程序費用由聲請人負擔。
    理      由
一、本件聲請意旨略以：鈞院於民國（下同）九十二年十月三十
    一日以九十二年度財管字第二一號民事裁定選任聲請人為失
    蹤人甲○、乙○之財產管理人，惟甲○、乙○業經鈞院於九
    十四年一月三十一日以九十三年度亡字第三十號民事判決宣
    告死亡，聲請人之財產管理人職務自應終結，請鈞院准予解
    除聲請人為財產管理人之職務。又被繼承人甲○、乙○為坐
    落彰化縣員林鎮○○○段一一０、一一一地號等二筆土地之
    所有人，該二筆土地現為彰化縣警察局員林分局林厝派出所
    之辦公室及警察宿舍基地，因被繼承人甲○、乙○業經鈞院
    宣告死亡，而其繼承人有無不明，為此依民法第一千一百七
    十八條第二項規定聲請指定聲請人為被繼承人甲○、乙○之
    遺產管理人等語。
二、按失蹤人未置財產管理人者，其財產管理人依左列順序定之
    ：一、配偶。二、父母。三、與失蹤人同居之祖父母。四、
    家長。不能依前項規定定財產管理人時，法院依利害關係人
    之聲請，得就其財產之管理，以裁定命為必要之處分，或為
    選任財產管理人，非訟事件法第四十九條第一、二項分別定
    有明文。次按失蹤人之財產管理人，不勝任或管理不適當時
    ，法院得依利害關係人之聲請改任之；其由法院選任者，法
    院認為必要時得改任之，非訟事件法第五十條亦有明文。經
    查：本件聲請人主張其為失蹤人甲○、乙○之財產管理人，
    嗣甲○、乙○經本院於九十四年一月三十一日以九十三年度
    亡字第三十號判決宣告死亡，業據其提出本院九十二年度財
    管字第二一號民事裁定及本院九十三年度亡字第三十號民事
    判決影本各一件為證，並經本院依職權調閱本院九十二年度
    財管字第二一號選定財產管理人事件、本院九十三年度亡字
    第三十號死亡宣告事件等卷宗查核無訛，是聲請人之主張自
    堪信為真實。失蹤人甲○、乙○既經本院宣告死亡，彼等已
    非失蹤人，揆諸上揭規定，則仍由聲請人繼續擔任甲○、乙
    ○之財產管理人，即無必要，爰依聲請人之聲請法解除其為
    失蹤人甲○、乙○之財產管理人之職務。
三、又按繼承開始時，繼承人有無不明，而無親屬會議或親屬會
    議未於一個月內選定遺產管理人者，利害關係人得聲請法院
    選任遺產管理人，並由法院依公示催告程序，定六個月以上
    之期限，公告繼承人，命其於期限內承認繼承，民法第一千
    一百七十七條、第一千一百七十八條第一項、第二項規定甚
    明。查聲請人另主張被繼承人甲○、乙○之繼承人有無不明
    部分，業據提出彰化縣警察局九十三年十二月七日彰警後字
    第０九三００八六五七二號函、土地登記謄本及本院九十二
    年度財管字第二一號民事裁定等影本各一件為證，經核無訛
    ，自堪信為真實，且核與上開法條尚無不合，爰選任聲請人
    為被繼承人甲○、乙○之遺產管理人並依法為承認繼承之公
    示催告。
四、依非訟事件法第八條第一項前段裁定如主文。
中　　華　　民　　國　　94　　年　　6 　　月　　9 　　日
                        家事法庭法  官  邱月嬌
上為正本係照原本作成。
如不服本裁定，應於裁定送達後十日內向本院提出抗告狀。
中　　華　　民　　國　　94　　年　　6 　　月　　9 　　日
                                書記官  陳昌哲
